【裁判字號】    94,訴,1278
【裁判日期】    950808
【裁判案由】    詐欺等
【裁判全文】
臺灣臺南地方法院刑事判決              94年度訴字第1278號
公  訴  人  臺灣臺南地方法院檢察署檢察官
被      告  子○○
上列被告因詐欺等案件，經檢察官提起公訴（94年度偵緝字第901號）
，本院判決如下：
    主    文
子○○共同意圖為自己不法之所有，以詐術使人將本人之物交付
為常業，處有期徒刑拾月。扣案之郵局儲金簿壹本、郵局金融提
款卡壹張及如附表二編號一至十一所示之行動電話共拾壹支，均
沒收之。
    事    實
一、子○○前因犯動產擔保交易法、偽造文書、詐欺等案件，分
    別經臺灣高雄地方法院及本院判處有期徒刑四月、三月、二
    年確定，三罪接續執行，而於民國九十三年十二月十日因假
    釋付保護管束期滿執行完畢 (未構成累犯)。詎子○○猶不
    知悔改，明知丑○○自九十三年七月初某日起，與蔡文憲（
    因逃亡在國外，現由檢察官另案查緝中）共組詐欺集團，並
    自九十三年七月某日起，由丑○○陸續吸收黃振興、陳良材
    （丑○○、陳良材、黃振興三人經檢察官提起公訴，由本院
    判處丑○○應執行有期徒刑四年七月；黃振興、陳良材則分
    別被判處有期徒刑一年二月）、林麗娟（現由檢察官另案偵
    查中）及真實姓名、年籍不詳，綽號「來哥」之成年男子等
    人加入上開詐欺集團後，子○○竟於九十三年八月二日開始
    參與該詐欺集團之詐欺取財犯行。
二、丑○○、蔡文憲、林麗娟、子○○、陳良材、黃振興及真實
    姓名、年籍不詳，綽號「來哥」之成年男子組成上開詐騙集
    團後，即共同基於意圖為自己不法所有之犯意聯絡，由蔡文
    憲在國外擔任總指揮，並以電話轉接之方式（電話號碼：0
    000000000000000號），支配及謀劃詐騙犯
    罪之進行，丑○○則坐鎮在國內負責執行工作及調度犯罪分
    工，丑○○、蔡文憲並在報紙上刊登「存摺出租」、「高收
    郵銀存簿」等廣告，待賴清河、魏青山、李國豐等人（所涉
    嫌幫助詐欺罪嫌，均由臺灣臺南地方法院檢察署檢察官另案
    偵查中）見報後，分別撥打電話聯絡蔡文憲、丑○○等人，
    丑○○即要求賴清河等人以每個郵局帳戶新臺幣（下同）二
    千元、銀行帳戶一千元之價格，出售如附表一所示之郵局、
    銀行帳戶存摺、提款卡、印章、密碼，供作其等騙取被害人
    匯款之用；丑○○同時並在各大報紙廣告版，刊登「現金卡
    借您使用」、「家庭代工」等廣告，誘騙有現金或工作需求
    之被害人，撥打報紙上所刊載之「0000000000」
    、「0000000000」等號電話（分別以丑○○或不
    詳人士之名義所申請），再由蔡文憲在國外以電話轉接，或
    由丑○○、林麗娟、黃振興於臺南縣、市各汽車賓館內，接
    聽被害人所撥打之電話之方式，而於如附表一所示時間，向
    各如附表一所示之壬○○、卯○○、己○○、丁○○、辛○
    ○、癸○○、庚○○、乙○○、甲○○、戊○○、丙○○、
    寅○○等人，佯稱可代為辦理現金卡偽卡供被害人使用，或
    將家庭代工原料送至被害人住處承作等藉口，要求如附表一
    所示之卯○○等人先支付保證金、手續費或車伕費等，致其
    等陷於錯誤，誤信可取得現金卡偽卡或家庭代工原料，而依
    附表一所示之匯款過程，將各該款項匯入如附表一所示之丑
    ○○、賴清河、魏青山及李國豐之郵局或銀行帳戶；又倘遇
    有被害人不依指示付款或出言質疑丑○○等人時，丑○○、
    蔡文憲、林麗娟及真實姓名、年籍不詳，綽號「來哥」之成
    年男子，另基於恐嚇取財概括犯意之聯絡，連續於電話中揚
    言恫稱：「要強押你小孩抵債」、「你家人準備住院」、「
    要搗毀你住家」‧‧‧等語恐嚇壬○○、己○○、辛○○、
    癸○○、庚○○、乙○○、甲○○、戊○○、丙○○、寅○
    ○等人，致其等均心生畏懼，或仍不予置理，或迫於無奈不
    得已而陸續依如附表一所示之匯款過程，將各該款項匯入前
    開人頭帳戶內。而子○○、陳良材及姓名、年籍不詳，綽號
    「來哥」之成年男子三人，則負責持提款卡至金融機構提款
    機提領現金（即擔任俗稱之車手之角色），俟領得前開被害
    人等所匯得之款項後，丑○○等人旋將之予以朋分花用，其
    等即以此方式牟利，其中丑○○參與如附表一編號一至十二
    所示之部分；陳良材參與如附表一編號三、四、五、十、十
    一所示之部分；黃振興則參與如附表一編號三、四、五所示
    之部分。而上開詐騙集團即因而向如附表一所示之卯○○等
    人各詐得或恐嚇取得如附表一所示之款項得逞。
三、而子○○自九十三年八月二日加入該詐欺集團之運作後，共
    計參與如附表一編號一次及編號二之詐欺取財部分之
    犯行，並於九十三年八月三日、同年月四日持賴清河、李國
    豐上揭帳戶之提款卡至臺中市○○路○段合作金庫朝馬分行
    領款，嗣因其持華南銀行大里分行之提款卡前往提款時，不
    慎損壞該提款卡致無法提款及因金錢分贓糾紛，因而和丑○
    ○發生爭執並進而於同年八月六日即退出該詐欺集團，而子
    ○○亦因心生不滿而於九十三年八月七日、十一日以自己之
    手機為丑○○騙取為由，而分別向警方檢舉丑○○詐欺集團
    之上開詐騙及恐嚇犯行 (惟其否認自己曾參與該詐欺集團，
    故不符自首之要件)，經警循線追緝，始查獲全案始末。
四、案經臺南縣警察局學甲分局報告臺灣臺南地方法院檢察署檢
    察官偵查起訴。
    理    由
一、訊據被告子○○固不否認於九十三年八月三日、同年月四日
    持賴清河、李國豐上揭帳戶之提款卡至臺中市○○路○段合
    作金庫朝馬分行領款之事實，惟矢口否認有何共同詐欺、恐
    嚇取財之犯行，辯稱：伊於九十三年八月二日在屏東國光汽
    車站遇見丑○○後隨丑○○至臺中之汽車旅館住宿，隔天下
    午丑○○要伊去領錢後，才知悉丑○○在從事詐騙行為，伊
    曾打電話請被害人卯○○、黃瓊惠不要匯款云云。然查：
  (一)上開丑○○所組成之詐欺集團之犯罪事實，業據共犯丑○○
    、黃振興、陳良材於本院另案審理時均坦承不諱，並當庭均
    為認罪之表示（見本院九十四年訴字第四五號卷九十四年一
    月二十五日審判筆錄），核與被害人壬○○、卯○○、己○
    ○、丁○○、辛○○、癸○○、庚○○、乙○○、甲○○、
    戊○○、吳健維、寅○○等十二人於警詢中所指訴其等有如
    附表一所示，遭人詐騙或被人恐嚇取財之情節相符（以上見
    學警刑字0000000000號警卷第五十二頁至第五十
    頁、本院九十四年訴字第四五號審理卷附學甲分局偵訊調查
    筆錄）。而證人賴清河於偵查中則證稱：伊約於九十二年中
    旬，在臺中縣大里市○○路華南銀行大里分行辦理開戶，並
    於九十年間，在臺中縣大里市○○路永豐郵局開戶。伊係因
    在報紙看到收購存摺之廣告，伊就依廣告上之電話聯絡，對
    方向伊表示「華南銀行存摺一本、提款卡一張賣一千元」、
    「郵局存摺一本、提款卡一張賣二千元」，伊於九十三年四
    月份左右，賣存摺給對方。又伊賣帳戶未到一個月，因提款
    卡壞了，有人和伊連絡，並向伊表示買到的帳戶用不到一個
    月，提款卡就壞了，要伊再去補申請乙張提款卡，再申請乙
    本郵局的存摺和提款卡，華南銀行帳戶內之五千元就給伊，
    伊總共賣二本（即華南銀行、郵局）存摺，共得款六千元，
    伊從來沒見過向伊買帳戶的人，第一次對方將錢匯入伊華南
    銀行帳戶內，待伊將錢領出後，再將存摺、提款卡送到指定
    車站，對方再前往領取，第二次賣郵局存摺的錢是利用華南
    銀行提款卡損壞，無法提領在帳戶內的錢，利用帳戶內的錢
    給伊，伊沒有參與詐欺行為，伊根本不知道對方是詐欺集團
    等語（見九十三年度營偵字第一○七五號卷第六十五頁正面
    ）。證人魏青山於警詢時亦證稱：伊有向白河鎮內角郵局申
    請存摺，伊約於九十三年八月底出租，伊係在家中看巨報刊
    物，看到「存摺出租」廣告，伊就依廣告中的電話打過去洽
    詢，對方告知伊存摺一本一千元，一次如果交三本存摺可以
    給伊四千元，租期為一個月，因當時急需一萬元，伊就於同
    一天將三本存摺交給對方，對方給伊貳仟元，伊總共出租有
    中國信託商業銀行、農民銀行、合作金庫、大眾銀行、富邦
    銀行，郵局等六本存摺，這些存摺都在對方手中。伊曾看到
    對方的成員之一，（經伊指認）相片中之人丑○○是詐欺集
    團成員沒錯等語（見九十三年度營偵字第一○七五號卷第一
    百四十頁至第一百四十一頁）。此外，復有扣案如附表二編
    號一至十一所示之行動電話共十一支、賴清河郵局儲金簿一
    本暨金融提款卡一張、匯款單收據乙紙、中華日報分類廣告
    乙紙、匯款執據（匯款單）共三十三紙、對帳單共三紙、電
    話譯文表一份、合作金庫臺中朝馬分行提款錄影帶翻拍照片
    共十二幀、和信電訊股份有限公司之用戶資料（00000
    00000、0000000000號）共二紙、臺灣大哥
    大股份有限公司之用戶資料（0000000000號）乙
    紙、中華電信股份有限公司之用戶資料（00000000
    00號）乙紙及扣押物品目錄表、扣押物品清單各乙紙在卷
    可資佐證。足認共犯丑○○所組成之詐欺集團確犯有上開犯
    行無訛。
  (二)被告子○○於警詢時供稱：伊於九十三年八月三日上午十二
    時許遇見共犯丑○○，並共同前往臺中市遊玩，途中並和丑
    ○○前往臺中市「聯站檳榔攤」買東西，回到汽車旅館後伊
    問丑○○至檳攤所購之牛皮紙袋內裝何物，丑○○即告知係
    人頭帳戶之存摺及提款卡，他是以一萬元自「聯站檳榔攤」
    所購得，隔天早上，丑○○並告知伊說他是在利用「現金卡
    借你使用」、「家庭代工」等方式來從事詐騙被害人之金錢
    等語 (見臺南縣警察局學甲分局南縣學警三字第○九四○○
    ○○○七七○號警卷第七、八頁)；嗣於檢察官偵查中即供
    稱：伊於九十三年八月三日早上九點多即聽到共犯丑○○在
    電話中與被害人談到「現金卡借你使用」「家庭代工」等騙
    人的事，而於當日下午丑○○叫伊持人頭帳戶的金融卡去領
    錢，伊才確定他是在做詐欺集團的，伊警詢時確曾說共領了
    五次，伊於當日領了領了二、三次，於隔日又用另一張人頭
    帳戶的金融卡去領，全部共領約一萬多元，是分幾天提領，
    每次約領三千多元，伊未分到錢，伊雖已知道該金錢係非法
    所得，但怕丑○○知道伊有打電話給黃小姐及蘇小姐，且伊
    為得到丑○○的信任，所以還有繼續幫丑○○領錢，但丑○
    ○提供伊吃住等語 (見九十四年度偵緝字第九○一號卷第二
    二至二四頁)；而共犯丑○○於警詢時及檢察官偵查中所供
    ：被告子○○確於九十三年八月二日即參與伊所組成之犯罪
    集團，參與之期間約十天左右，子○○之工作是幫忙接聽被
    害人打來的電話及是擔任車手職務去領款，子○○曾分別持
    李國豐之郵局提款卡，及賴清河之華南銀行大里分行之提款
    卡至提款機領錢，伊和子○○係以七比三之比例分帳，警方
    所提供子○○於九十三八月三日、四日在臺中市○○路○段
    合作金庫朝馬分行提款錄影帶翻拍照片確是子○○無誤，本
    案係伊和蔡文憲共同主使及分配其他成員作業，嗣因子○○
    損壞華南銀行之提款卡致無法提領，而和伊發生爭執，及因
    金錢分贓而發生糾紛，之後雙方就拆夥了等語 (見臺南縣警
    察局學甲分局南縣學警三字第○九四○○○○○七七○號警
    卷第二九、三十、三三、三四頁、學警刑字第○九三○○○
    一三一一號卷第二、六頁，九十三年度營偵字第一○七五號
    卷第一七二頁附警詢筆錄)；嗣於檢察官偵查中供證稱：詐
    欺集團成員共有陳濬泰、子○○、林麗娟、黃振興、陳良材
    、「來哥」、被告子○○幫忙提領款項，是使用李國豐、賴
    清河的人頭帳戶提領，每提領一次分得百分之二十金錢，後
    來鬧翻了就未再聯繫等語 (見九十三年度營偵字第一○七五
    號卷第十四、八九、九十頁)；而共犯丑○○於另案中亦供
    稱：子○○也都全程參與本案至九十三年八月初，約八月五
    日至六日，後來因為與伊及蔡文憲意見不合所以拆夥，之前
    他是全程參與，也都知情，他在提款機提領的照片，警察也
    有查到等語 (見九十四年度訴字第四五號卷第一三八頁)。
    互核上開被告與共犯丑○○二人之供詞，足認被告確係自九
    十三年八月二日起參與該犯罪集團詐騙錢財之運作，且參以
    嗣後被告與共犯丑○○等人因金錢糾紛而拆夥後，其曾於八
    月六日電告被害人黃瓊惠係遭詐欺集團詐騙，繼而於同年八
    月七日、十七日分別前往警局報案等情，足認被告參與該詐
    欺集團之期間應為九十三年八月二日至九十三年八月六日止
    ，另證人即被害人卯○○、壬○○均證稱：其等二人確分別
    於如附表一、二所示之時間為詐欺集團以如附表一、二所示
    手法詐騙如附表一、二所示之金錢無訛（見九十三年度他字
    第一○三九號偵卷第四九至五八頁）及被告確有至臺中合作
    金庫臺中朝馬分行之提款機提款，此亦有錄影帶翻拍照片共
    十二張可證 (見臺南縣警察局學甲分局南縣學警三字第○九
    四○○○○○七七○號警卷第三八至四一頁)，均互核相符
    ，足認被告確有於上開時間參與詐欺如附表一編號一、二之
    被害人之犯行無訛，被告辯稱其未參與該詐欺集團之運作云
    云，顯不可採。
  (三)雖證人卯○○、壬○○均證稱：伊二人被詐欺後曾再打電話
    給「林先生」之詐騙集團，手機是被告子○○所接，且子○
    ○有告知伊二人係被騙了，並叫伊二人查證其身分及報警等
    語 (見臺南縣警察局學甲分局學警刑字第○九三○○○一三
    一一號卷第五五、六○頁)；惟證人卯○○、壬○○二人此
    部分之證詞，亦僅足證明被告子○○確有於電話中告知其二
    人已受騙等情，並不足以證明被告子○○並未參與該詐欺集
    團之詐騙行為；況共犯丑○○亦供稱，被告子○○因損壞華
    南銀行之提款卡致無法提領，而和伊發生爭執，及因金錢分
    贓而發生糾紛，之後雙方就拆夥了等語，核與被告所供與共
    犯丑○○同住之期間亦相符合，另參以被告亦供承伊於九十
    三年八月三日幫丑○○持人頭帳戶的金融卡去領了二、三次
    的錢，伊即確定丑○○是在做詐欺集團的，而於隔日又用另
    一張人頭帳戶的金融卡去領，全部共領約一萬多元，丑○○
    提供伊吃住等情，均詳如上述，足認被告確於九十三年八月
    二日即參與共犯丑○○所組成之詐欺集團之運作，而於九十
    三年八月六日即因金錢糾紛而拆夥，並進而至警局報案，是
    其於被害人卯○○、壬○○等人之金錢被騙後始告知被害人
    二人，並不足以阻卻其已成立之詐欺犯行。
  (四)綜上所查，被告共同常業詐欺之犯行，事證明確，堪以認定
    。
二、按被告子○○所參與之如附表一編號一、編號二所示
    之詐欺取財犯行，經檢察官以常業詐欺一罪起訴，本院審認
    結果，亦認為構成常業詐欺罪，雖民國九十五年七月一日修
    正施行之刑法已刪除第三百四十條常業詐欺罪之規定，但本
    件被告所犯本罪之時間均在刑法修正施行前，而當時常業詐
    欺罪之法定本刑為一年以上七年以下有期徒刑，刑法修正施
    行後，因常業犯已經刪除，應將其所犯數二次詐欺犯行 (其
    中附表一編號一及編號二之犯行分別為接續犯)分論
    併罰，適用後之結果，合併計算其法定最高本刑為有期徒刑
    十四年，較原常業犯之法定刑為重，依刑法第二條第一項之
    規定比較結果，應適用較輕之修正施行前刑法第三百四十條
    而論以常業詐欺罪。
三、按刑法上所謂常業犯，係指反覆以同種類行為為目的之社會
    活動之職業性犯罪而言，至於犯罪所得之多寡，是否恃此犯
    罪為唯一之謀生職業，則非所問，縱令兼有其他職業，仍無
    礙於該常業犯罪之成立，最高法院八十五年台上字第五一○
    號著有判例可資參照。被告子○○與共犯丑○○所組成之詐
    騙集團成員詐騙被害人等多次得手，顯係反覆以同種類行為
    為目的之社會活動之職業性犯罪，揆諸前開判例意旨，自為
    詐欺罪之常業犯無誤。核被告子○○所為，係犯刑法第三百
    四十條之常業詐欺罪；被告就如附表一編號一、編號
    二所示之常業詐欺取財犯行部分，與共犯丑○○、蔡文憲、
    林麗娟及真實姓名、年籍不詳，綽號「來哥」之成年男子，
    均有犯意聯絡及行為分擔，均為共同正犯。被告就如附表一
    編號一、編號二至所示之常業詐欺取財犯行，均
    為達成詐欺取財目的而為，應各為接續犯，而該二次接續行
    為則成立常業犯之關係。爰審酌被告有如事實欄一所示之前
    科，雖未構成累犯，但見素行不佳，而其所參與之詐欺集團
    係利用被害人等亟需現金或工作之心理予以詐諞，手段甚狡
    猾，對社會秩序及大眾交易安全造成極大之負面影響，並因
    此導致被害人等遭受財產損失、所為之犯罪所生之危害甚鉅
    ，並斟酌被告在本案中之犯行分擔係擔任接聽電話及車手提
    款之工作，所涉及之犯情較輕，所獲得非法利益亦較低，惟
    其犯後未能坦承犯行之態度等一切情狀，量處如主文所示之
    刑，以示懲儆。
四、又扣案如附表二編號一至十一所示之行動電話共十一支，屬
    共犯丑○○所有，且均為供共犯丑○○等人犯本案所用之物
    ，業據被告丑○○供陳在卷（見臺南縣警察局學甲分局學警
    刑字第0000000000號警卷第六至七頁）；扣案之
    郵局儲金簿乙本、郵局金融提款卡乙張，為共犯丑○○等人
    所購得，而為其等所有，且為供共犯丑○○、陳良材等持以
    共犯本案所用之物，此據共犯告丑○○、陳良財及證人賴清
    河陳明無誤（見本院九十四年度訴字第四五號卷九十四年二
    月二十五日審判筆錄、九十三年度偵字第一○七五號卷第六
    五頁、上開警卷第十九頁），依共犯應負全部罪責之理論，
    爰依刑法第三十八條第一項第二款之規定，宣告沒收之。另
    扣案如附表二編號十二之行動電話一支，雖為共犯黃振興所
    有，然業經共犯黃振興陳明係供自己個人使用等語（見臺南
    縣警察局學甲分局學警刑字第0000000000號卷第
    三一頁），此外，亦無從證明該行動電話乃供其犯本案所用
    之物，爰不另為沒收之諭知，附此敘明。
五、公訴意旨另以：被告子○○亦與共犯丑○○、蔡文憲、林麗
    娟、陳良材、黃振興及真實姓名、年籍不詳，綽號「來哥」
    之成年男子組成上開詐騙集團，共同基於意圖為自己不法所
    有之犯意聯絡，除共犯上開如事實欄三所載常業詐欺取財之
    犯行 (即附表一編號一、編號二之部分)外，另對如
    附表一所示之其餘被害人亦為常業詐欺及連續恐嚇取財之犯
    行 (即附表一編號一至、編號三至十二之部分)，因認
    被告就此部分另涉常業詐欺罪及連續恐嚇取財罪嫌。惟查，
    被告係自九十三年八月二日始參與該詐欺集團之運作，且至
    同年月六日即退出該詐欺集團，業據被告子○○及共犯丑○
    ○均供承在卷，詳如上述，是被告自不可能參與上開詐欺集
    團於九十三年八月二日前及八月六日後所為之詐欺取財及恐
    嚇取財行為；且就對如附表一編號二所示之被害人壬○○為
    恐嚇取財犯行部分，亦據證人即被害人壬○○證稱：伊在陸
    續匯入三千元、四千元、五千元後，即接獲子○○電話告知
    伊被「林先生」所騙，要伊不要再匯錢，但伊不相信，嗣後
    伊向「林先生」請求退錢時，即遭林先生恐嚇稱：「要強押
    妳家人及小孩並搗毀妳的家」等語 (見上開學警刑字第○九
    三○○○一三一一號卷第五三至五五頁)，是足認被告並未
    參與共犯丑○○之詐欺集團所為之恐嚇取財犯行甚明。惟公
    訴人認此被告此部分 (即附表一編號一至、編號三至十
    二之部分)之常業詐欺取財犯行及恐嚇取財犯行，與上開論
    罪科刑之常業詐欺取財犯行分別屬實質上一罪及有牽連犯之
    裁判上一罪關係，爰均不另為無罪之諭知。
據上論斷，應依刑事訴訟法第二百九十九條第一項前段，刑法第
二條第一項前段、第二十八條、修正施行前刑法第三百四十條、
第三十八條第一項第二款，刑法施行法第一之一條，判決如主文
。
本案經檢察官黃銘瑩到庭執行職務。
中    華    民    國    95    年    8    月    8      日
                  刑事八庭  審判長  法  官  蘇義洲
                                    法  官  洪士傑
                                    法  官  徐文瑞
以上正本證明與原本無異。
如不服本判決，應於判決送達後十日內，向本院提出上訴狀（應
附繕本）。
                                    書記官  李佩珊
中    華    民    國    95    年    8    月    8      日
附錄法條：
修正施行前刑法第340條
以犯第339條之罪為常業者，處一年以上七年以下有期徒刑，得
併科五萬元以下罰金。
法第346條第1項
意圖為自己或第3人不法之所有，以恐嚇使人將本人或第3人之物
交付者，處六月以上五年以下有期徒刑，得併科1000元以下罰金
。
附表一：
（被告子○○參與如附表一編號一次及編號二之犯行）
┌─┬───┬─────┬──────────┬────────────┐
│編│被害人│被害人遭詐│   詐騙或恐嚇手法   │  詐騙金額（新臺幣）    │
│號│      │騙匯款時間│   及告訴人匯款過程 │  （匯出及匯入帳戶）    │
│  │（告訴│（民國. 年│                    │                        │
│  │人）  │.月. 日） │                    │                        │
├─┼───┼─────┼──────────┼────────────┤
│一│卯○○│93.07.26│以刊登「家庭代工」廣│二千元                │
│  │      │93.07.27│告為餌，要求被害人先│三千二百元            │
│  │      │93.07.28│預付保證金、機械費、│一萬元                │
│  │      │93.07.28│搬運費等名目，致被害│三千元                │
│  │      │93.07.29│人陷於錯誤，先後九次│五千元                │
│  │      │93.07.29│前往嘉義市華南銀行、│三千二百元            │
│  │      │93.08.04│聯邦銀行等金融機構，│以上之款項，│
│  │      │93.08.04│依指示將金錢匯入下列│均匯入臺北銀行高雄分行，│
│  │      │93.08.05│金融機構帳戶。      │戶名：丑○○，帳號：六六│
│  │      │          │(未遭恐嚇）         │000000000的帳戶│
│  │      │          │                    │。                      │
│  │      │          │                    │二萬二千元            │
│  │      │          │                    │五千一百元            │
│  │      │          │                    │三千元                │
│  │      │          │                    │以上之款項，均匯入│
│  │      │          │                    │華南銀行大里分行，戶名：│
│  │      │          │                    │賴清河，帳號：四二五二○│
│  │      │          │                    │0000000帳戶。    │
├─┼───┼─────┼──────────┼────────────┤
│二│壬○○│93.08.05│以刊登「現金卡借您使│三千元                │
│  │      │93.08.05│用」廣告為餌，向被害│四千元                │
│  │      │93.08.05│人壬○○ 佯稱可用低 │五千元                │
│  │      │93.08.06│價購得高 額度之現金 │以上之款項，均匯入│
│  │      │          │卡，並要求被害人預付│華南銀行大里分行，戶名：│
│  │      │          │訂金，及為規避提領之│賴清河，帳號：四二五二○│
│  │      │          │風險須購買一本一萬二│0000000帳戶。    │
│  │      │          │千一百元之人頭帳戶，│一萬二千元一百元      │
│  │      │          │致被害人陷於錯誤，而│另編號之款項匯入高雄民│
│  │      │          │依指示匯款至臺南縣柳│族社區郵局，戶名：李國豐│
│  │      │          │營鄉農會；嗣因被害人│，局號：0000000，│
│  │      │          │發覺有異，請求退款時│帳號：0000000帳戶│
│  │      │          │，復向被害人揚言要強│。                      │
│  │      │          │押其家人及搗毀住家，│                        │
│  │      │          │須另付一萬二千元才肯│                        │
│  │      │          │善了，致被害人心生畏│                        │
│  │      │          │懼，惟被害人並未因而│                        │
│  │      │          │付款，而未遂 (起訴書│                        │
│  │      │          │附表誤載為既遂)。   │                        │
├─┼───┼─────┼──────────┼────────────┤
│三│甲○○│93.08.27│以刊登「現金卡借您使│一千元                │
│  │      │93.08.30│用」廣告為餌，向被害│三千元                │
│  │      │93.08.31│人佯稱可用低價購得高│二千元                │
│  │      │93.09.01│額度之現金卡，並要求│三千元                │
│  │      │93.09.01│被害人預付訂金、車伕│三千元                │
│  │      │93.09.02│費、人頭帳戶費等，致│五千元                │
│  │      │93.09.02│被害人陷於錯誤，而依│一萬元                │
│  │      │93.09.03│指示匯款；嗣被害人發│一萬五千元            │
│  │      │93.09.04│覺有異，請求退款時，│六千元                │
│  │      │93.09.04│復揚言要到被害人家中│二千元                │
│  │      │93.09.06│強迫其簽本票並強押其│二千元                │
│  │      │93.09.06│家人，致被害人心生畏│一千元                │
│  │      │          │懼，依指示前往中壢市│以上之款項，│
│  │      │          │建國郵局匯款。      │均匯入白河內角郵局，戶名│
│  │      │          │                    │：魏青山，局號：○一九一│
│  │      │          │                    │一一五三，帳號：○一○三│
│  │      │          │                    │三二五帳戶。            │
│  │      │          │                    │另編號之款項│
│  │      │          │                    │，均匯入臺中太平郵局，戶│
│  │      │          │                    │名：賴清河，局號：○一九│
│  │      │          │                    │一一五三，帳號：○一○三│
│  │      │          │                    │三二五帳戶。            │
├─┼───┼─────┼──────────┼────────────┤
│四│戊○○│93.08.14│以刊登「家庭代工」廣│三千二百元            │
│  │      │93.08.14│告為餌，向被害人佯稱│五千二百元            │
│  │      │93.08.14│要將代工原料送至其家│二千元                │
│  │      │          │中，並要求被害人先預│以上之款項，均匯入│
│  │      │          │付訂金、運費等，致被│高雄民族社區郵局，戶名：│
│  │      │          │害人陷於錯誤，而依指│李國豐，局號：○○四一四│
│  │      │          │示前往嘉義市○○路郵│八九，帳號：○一九五二○│
│  │      │          │局匯款；嗣被害人發覺│一帳戶。                │
│  │      │          │有異，加以質問時，復│                        │
│  │      │          │向被害人揚言如不繼續│                        │
│  │      │          │付款，將持槍殺害其家│                        │
│  │      │          │人，致被害人心生畏懼│                        │
│  │      │          │，惟並未繼續付款。  │                        │
├─┼───┼─────┼──────────┼────────────┤
│五│乙○○│93.09.06│以刊登「現金卡借您使│一千元                │
│  │      │93.09.06│用」廣告為餌，向被害│三千元                │
│  │      │          │人佯稱可以低價購得高│以上之款項，均匯入臺│
│  │      │          │額度之現金卡，並要求│中太平郵局，戶名：賴清河│
│  │      │          │被害人預付訂金，致被│，局號：0000000，│
│  │      │          │害人陷於錯誤，而依指│帳號：00000000帳│
│  │      │          │示前往佳里玉山銀行匯│戶。                    │
│  │      │          │款；嗣被害人發覺有異│                        │
│  │      │          │，加以質問時，復向被│                        │
│  │      │          │害人揚言如不繼續付款│                        │
│  │      │          │，將對其家人不利，致│                        │
│  │      │          │被害人心生畏懼，惟被│                        │
│  │      │          │害人並未繼付款。    │                        │
├─┼───┼─────┼──────────┼────────────┤
│六│丁○○│93.07.9 │以刊登「精碟電子徵家│三千元                │
│  │      │93.07   │庭代工」廣告為餌，向│四千元                │
│  │      │中旬      │被害人佯稱要先購買電│以上之款項，匯入誠泰│
│  │      │93.07   │腦為工具，方可從事代│銀行，戶名：丑○○，帳號│
│  │      │中旬      │工業務，致被害人陷於│：00000000000│
│  │      │          │錯誤，先後三次依指示│八六帳戶。              │
│  │      │          │前往嘉義市誠泰銀行匯│五千八百元            │
│  │      │          │款。                │編號之款項匯入臺北銀行│
│  │      │          │（未經恐嚇）        │高雄分行，戶名：丑○○，│
│  │      │          │                    │帳號：000000000│
│  │      │          │                    │四七四帳戶。            │
├─┼───┼─────┼──────────┼────────────┤
│七│癸○○│93.07.22│以刊登「家庭代工」廣│三千元                │
│  │      │          │告為餌，向被害人佯稱│以上之款項匯入臺北銀行│
│  │      │          │可將代工原料送至其家│高雄分行，戶名：丑○○，│
│  │      │          │中，並要求先預付訂金│帳號：000000000│
│  │      │          │，致被害人陷於錯誤，│四七四帳戶。            │
│  │      │          │前往雲林林內鄉合作金│                        │
│  │      │          │庫匯款；嗣被害人發覺│                        │
│  │      │          │有異，未繼續付款，即│                        │
│  │      │          │向被害人揚言要找人至│                        │
│  │      │          │其家中修理被害人，致│                        │
│  │      │          │被害人生心畏懼，惟未│                        │
│  │      │          │繼續付款。          │                        │
├─┼───┼─────┼──────────┼────────────┤
│八│己○○│93.07.26│以刊登「威盛電子徵家│三千六百元            │
│  │      │          │庭代工」廣告為餌，向│以上之款項匯入臺北銀行│
│  │      │          │被害人佯稱可將代工原│高雄分行，戶名：丑○○，│
│  │      │          │料送至其家中，惟須先│帳號：000000000│
│  │      │          │付訂金，致被害人陷於│四七四帳戶。            │
│  │      │          │錯誤，而依指示前往雲│                        │
│  │      │          │林西螺華南銀行匯款；│                        │
│  │      │          │嗣被害人發覺有異，請│                        │
│  │      │          │求退款時，復向被害人│                        │
│  │      │          │揚言要找人至其家中毆│                        │
│  │      │          │打被害人丈夫，致被害│                        │
│  │      │          │人心生畏懼，惟未繼續│                        │
│  │      │          │付款。              │                        │
├─┼───┼─────┼──────────┼────────────┤
│九│辛○○│93.07.26│以刊登「現金卡借您使│二千元                │
│  │      │ 上午     │用」廣告為餌，向被害│三千元                │
│  │      │          │人佯稱可用低價購得高│以上款項匯入臺北銀行│
│  │      │93.07.26│額度之現金卡，惟須先│高雄分行，戶名：丑○○，│
│  │      │ 下午     │付訂金、車伕費等，致│帳號：000000000│
│  │      │          │被害人陷於錯誤，依指│四七四帳戶。            │
│  │      │          │示前往嘉義市富邦銀行│                        │
│  │      │          │匯款；嗣被害人發覺有│                        │
│  │      │          │異，請求退款時，復揚│                        │
│  │      │          │言要對被害人家屬不利│                        │
│  │      │          │，致被害人心生畏懼，│                        │
│  │      │          │惟未繼續付款。      │                        │
├─┼───┼─────┼──────────┼────────────┤
│十│庚○○│93.08.10│以刊登「現金卡借您使│五千元                │
│  │      │93.08.10│用」廣告為餌，向被害│一萬元                │
│  │      │          │人佯稱可用低價購買高│以上之款項匯入高雄民│
│  │      │          │額度之現金卡，惟須先│族社區郵局，戶名：李國豐│
│  │      │          │付訂金，致被害人陷於│，局號：0000000，│
│  │      │          │錯誤，而依指示付款；│帳號：0000000帳戶│
│  │      │          │嗣被害人發覺有異，請│。                      │
│  │      │          │求退款時，復揚言要前│                        │
│  │      │          │往被害人工作地點殺害│                        │
│  │      │          │老人，致被害人心生畏│                        │
│  │      │          │懼，再依指示前往屏東│                        │
│  │      │          │東港郵局匯款。      │                        │
├─┼───┼─────┼──────────┼────────────┤
│十│丙○○│93.08.09│以刊登「現金卡借您使│二千元                │
│一│      │93.08.10│用」廣告為餌，向被害│三千元                │
│  │      │          │人佯稱可用低價購得高│                        │
│  │      │          │額度之現金卡，並要求│                        │
│  │      │          │被害人預付訂金，致被│以上之款項匯入高雄民│
│  │      │          │害人陷於錯誤，而依指│族社區郵局，戶名：李國豐│
│  │      │          │示匯款；嗣被害人發覺│，局號：0000000，│
│  │      │          │有異，請求退款時，復│帳號：0000000帳戶│
│  │      │          │向被害人揚言要強押其│。                      │
│  │      │          │家人，致被害人心生畏│                        │
│  │      │          │畏懼，而依指示前往郵│                        │
│  │      │          │局匯款。            │                        │
│  │      │          │                    │                        │
├─┼───┼─────┼──────────┼────────────┤
│十│寅○○│93.7、8月 │以刊登「家庭代工」廣│先匯款三千元，經恐嚇後  │
│二│      │間        │告為餌，向被害人佯稱│又再付款約一萬九千元，嗣│
│  │      │          │要將代工原料送至其家│陸續共匯約八萬至九萬元。│
│  │      │          │中，並要求被害人先預│                        │
│  │      │          │付訂金、運費等，致被│                        │
│  │      │          │害人陷於錯誤，而依指│以上各筆之款項匯入高雄民│
│  │      │          │示前往郵局匯款；嗣被│族社區郵局，戶名：李國豐│
│  │      │          │害人發覺有異，加以質│，局號：0000000，│
│  │      │          │問時，復向被害人表示│帳號：0000000帳戶│
│  │      │          │被害人違約，需賠償違│。                      │
│  │      │          │約金，並揚言如不繼續│                        │
│  │      │          │付款，要其與家人小心│                        │
│  │      │          │報警也沒用，致被害人│                        │
│  │      │          │心生畏懼，而繼續付款│                        │
│  │      │          │多次。              │                        │
└─┴───┴─────┴──────────┴────────────┘
附表二：
┌───┬─────────┬──────────────┐
│編號  │行動電話號碼      │ 備註                       │
├───┼─────────┼──────────────┤
│一    │0000000000        │由被告丑○○、共犯蔡文憲收購│
├───┼─────────┤，交由丑○○持用，供其等犯本│
│二    │0000000000        │案常業詐欺及恐嚇犯行之手機共│
├───┼─────────┤計十一支（含內插ＳＩＭ十片）│
│三    │0000000000        │。                          │
├───┼─────────┤                            │
│四    │0000000000        │                            │
├───┼─────────┤                            │
│五    │0000000000        │                            │
├───┼─────────┤                            │
│六    │未插卡            │                            │
├───┼─────────┤                            │
│七    │0000000000        │                            │
├───┼─────────┤                            │
│八    │0000000000        │                            │
├───┼─────────┤                            │
│九    │0000000000        │                            │
├───┼─────────┤                            │
│十    │0000000000        │                            │
├───┼─────────┤                            │
│十一  │0000000000        │                            │
├───┼─────────┼──────────────┤
│十二  │0000000000        │黃振興所有，非供其犯本案常  │
│      │                  │業詐欺犯行所用。（不沒收）  │
└───┴─────────┴──────────────┘


司法院資訊處製作；財團法人民間司法改革基金會備份。
